【裁判字號】    96,上易,1745
【裁判日期】    970318
【裁判案由】    傷害
【裁判全文】
臺灣高等法院臺中分院刑事判決        96年度上易字第1745號
上  訴  人  臺灣臺中地方法院檢察署檢察官
上  訴  人
即  被  告  乙○○
選任辯護人  林玲珠律師
上列上訴人因傷害案件，不服臺灣臺中地方法院95年度易字第
3196號，中華民國96年8月21日第一審判決（起訴案號：臺灣臺
中地方法院檢察署95年度偵字第19114號），提起上訴，本院判
決如下：
    主  文
上訴駁回。
乙○○緩刑貳年
    事實及理由
一、本案經本院審理結果，認第一審判決認事用法及量刑均無不
    當，應予維持，並引用第一審判決書記載之事實、證據及理
    由（如附件）。
二、被告雖否認傷害犯行，辯稱：僅與告訴人發生口角爭執，並
    無毆打及拉扯致告訴人受傷等語，然查：上開犯罪事實業經
    告訴人指述歷歷，並有告訴人提出爭執過程之錄音光碟，且
    經原審當庭勘驗時，確實有告訴人喊痛等言詞之勘驗筆錄及
    財團法人彰化基督教醫院二林分院診斷書、函文等在卷可稽
    ，被告與告訴人在分手口角爭執中，確曾發生多次肢體接觸
    、拉扯及阻擋，並造成告訴人右邊臉部因碰撞有右臉頰紅腫
    及破皮之傷害，已堪認定，均經原審法院認定明確，並已詳
    敘其理由，被告上訴意旨仍執前詞，否認犯罪，為無理由，
    應予駁回。
三、公訴人依告訴人之聲請以原審量刑過輕為由上訴，但量刑係
    屬事實審法院之職權，苟無違背法定刑之規定或顯然不當，
    即難指為違法。查本件係告訴人擅自進入被告住處，經被告
    多次要求告訴人離去未果，始導致雙方互起口角爭執，原判
    決量處被告拘役30日，並依中華民國96年罪犯減刑條例減為
    拘役15日，核無違背法定刑之規定，亦無顯然不當之情形，
    尚難指為違法。公訴人上訴意旨指摘原判決量刑過輕為無理
    由，亦應予駁回。
四、末查本件被告未曾受有期徒刑以上刑之宣告，有臺灣高等法
    院被告前案紀錄表在卷可稽，被告與告訴人於本案傷害發生
    時，為男女朋友，因感情糾葛致生本案傷害事件，惟參酌告
    訴人係未經允許擅自進入被告住處，停留時間長達二個小時
    許，期間被告並曾多次要求告訴人離去，然告訴人為挽回昔
    日戀情，除一再懇求外，並質疑被告蓄意敷衍，而起拉扯，
    並導致告訴人受有上開臉部輕微之傷害，有當晚告訴人自備
    錄音筆所測錄之光碟譯文在卷可稽，可知被告欲將告訴人逐
    出住處之動作致告訴人臉部受有輕微傷害，雖有些許不當，
    然被告並無任何導致告訴人受有右手扭傷、右膝挫傷等情形
    ，亦經原審判決詳述在卷，告訴人一味將雙方口角所生之傷
    害加以擴大，且感情之事亦無法強求，以致於被告與告訴人
    間無法達成民事和解賠償，然被告經此次教訓，當知警惕，
    於爾後與人發生糾紛時，應知如何採取適當之方式，而無再
    犯之虞，本院認其所宣告之刑，以暫不執行為適當，依最高
    法院95年度第八次刑事庭會議決議，適用修正後刑法第74條
    第1項第1款之規定，併予宣告緩刑二年，以啟自新。
據上論斷，應依刑事訴訟法第373條、第368條，修正後刑法第74
條第1項第1款，判決如主文。
本案經檢察官甲○○到庭執行職務。
中    華    民    國    97    年    3    月    18   日
            刑事第六庭  審判長法  官  李  文  雄
                              法  官  邱  顯  祥
                              法  官  林  靜  芬
上列正本證明與原本無異。
不得上訴。
                              書記官  高  勳  楠
中    華    民    國    97    年    3    月    18   日


司法院資訊處製作；財團法人民間司法改革基金會備份。
